---
title: "TP2 - Datos simulados"
author: "Santiago Amena - Sergio Marchio"
output: html_notebook
---


```{r}
rm( list=ls() ) # limpiamos la memoria
gc()  # garbage collection
```

```{r}
library(simglm)
library(tidyverse)
library(rstan)
```

```{r}
set.seed(321) # fijamos la semilla para que todos los datos simulados sean iguales
setwd("C:/Users/santi/projects/maestria/eea/") # Cambiar el directorio
```

A continuación leemos los archivos .stan para la generación de modelos bayesianos
```{r}
archivo_stan = "./modelo_bayesiano.stan"
stan_code = readChar(archivo_stan, file.info(archivo_stan)$size)
archivo_stan_prior_mala = "./modelo_bayesiano_prior_mala.stan"
stan_code_prior_mala = readChar(archivo_stan_prior_mala, file.info(archivo_stan_prior_mala)$size)

```

Generaremos 500 datasets simulados con tamaños de muestra 10, 20, 30, 40 y 50. Es decir, en total tendremos 2500 datasets. El modelo del que provendrán los datos es y ~ 2 + 0.3 * x1 + error, donde el error se distribuye como una normal(0, 5). Primero seteamos los valores verdaderos de los parámetros:
```{r}
alpha_true = 2
beta_true = 0.3
sample_size = c(10,20,30,40,50)
```

Generamos los datasets y estimamos un modelo frecuentista para cada uno de ellos.
```{r}

for (j in 1:5) {
  
  alphas_freq = c() # Acá guardaremos los alphas estimados en cada iteración
  betas_freq = c() # Acá los betas estimados
  
  for (i in 1:500) {
    
    print(paste0("Tamaño de muestra: ", sample_size[j], ". Muestra número ", i))
    # simulamos el dataset:
    sim_arguments <- list(
      formula = y ~ 1 + x1,
      fixed = list(x1 = list(var_type = 'continuous', mean = 180, sd = 30)),
      error = list(variance = 25),
      sample_size = sample_size[j],
      reg_weights = c(alpha_true, beta_true)
    )
    datos = simulate_fixed(data = NULL, sim_arguments) %>%
      simulate_error(sim_arguments) %>%
      generate_response(sim_arguments)
    
    # estimamos el modelo:
    reg_lineal = lm(formula=y ~ x1, data=datos)
    
    # guardamos las estimaciones
    alphas_freq[i] = coef(reg_lineal)[1]
    betas_freq[i] = coef(reg_lineal)[2]
    
  }
  
  # Armamos un csv con las estimaciones
  estimaciones_df_freq = data.frame(
    alphas_freq,
    betas_freq
  )
  # Lo exportamos en un csv
  nombre_archivo = paste0("./sample_size_", sample_size[j], "_estimaciones_df_freq.csv")
  write.csv(estimaciones_df_freq, nombre_archivo)

}

```

Luego estimamos un modelo bayesiano con prior óptima
```{r}

for (j in 1:5) {
  
  alphas_bayes_bueno = c() # Acá guardaremos los alphas estimados en cada iteración
  betas_bayes_bueno = c() # Acá los betas estimados
  
  for (i in 1:500) {
    
    print(paste0("Tamaño de muestra: ", sample_size[j], ". Muestra número ", i))
    # simulamos el dataset:
    sim_arguments <- list(
      formula = y ~ 1 + x1,
      fixed = list(x1 = list(var_type = 'continuous', mean = 180, sd = 30)),
      error = list(variance = 25),
      sample_size = sample_size[j],
      reg_weights = c(alpha_true, beta_true)
    )
    datos = simulate_fixed(data = NULL, sim_arguments) %>%
      simulate_error(sim_arguments) %>%
      generate_response(sim_arguments)
    
    # estimamos el modelo: haremos 1000 iteraciones
    y = datos$y
    x1 = datos$x1
    dat = list(
      N = nrow(datos),
      p = 2,
      y = y,
      x = x1
    )
    options(nC.cores=4)
    
    ajuste = stan(
      model_code=stan_code,
      data=dat,
      chains=3,
      iter=1000,
      warmup=200,
      thin=1
    )
    
    # guardamos las estimaciones
    alphas_bayes_bueno[i] = get_posterior_mean(ajuste, par="alpha")[4]
    betas_bayes_bueno[i] = get_posterior_mean(ajuste, par="beta")[4]
    
  }
  
  # Generamos un dataset con las estimaciones
  estimaciones_df_bayes_bueno = data.frame(
    alphas_bayes_bueno,
    betas_bayes_bueno
  )
  
  # Lo exportamos
  nombre_archivo = paste0("./sample_size_", sample_size[j], "_estimaciones_df_bayes_bueno.csv")
  write.csv(estimaciones_df_bayes_bueno, nombre_archivo)
  
}

```

Por último, estimamos una regresión bayesiana con prior no informativa.
```{r}

for (j in 1:5) {
  
  alphas_bayes_malo = c() # Acá guardaremos los alphas estimados en cada iteración
  betas_bayes_malo = c() # Acá los betas estimados
  
  for (i in 1:500) {
    
    print(paste0("Tamaño de muestra: ", sample_size[j], ". Muestra número ", i))
    
    # simulamos el dataset:
    sim_arguments <- list(
      formula = y ~ 1 + x1,
      fixed = list(x1 = list(var_type = 'continuous', mean = 180, sd = 30)),
      error = list(variance = 25),
      sample_size = sample_size[j],
      reg_weights = c(alpha_true, beta_true)
    )
    datos = simulate_fixed(data = NULL, sim_arguments) %>%
      simulate_error(sim_arguments) %>%
      generate_response(sim_arguments)
    
    # estimamos el modelo: haremos 1000 iteraciones
    y = datos$y
    x1 = datos$x1
    dat = list(
      N = nrow(datos),
      p = 2,
      y = y,
      x = x1
    )
    options(nC.cores=4)
    
    ajuste = stan(
      model_code=stan_code_prior_mala,
      data=dat,
      chains=3,
      iter=1000,
      warmup=200,
      thin=1
    )
    
    # guardamos las estimaciones
    alphas_bayes_malo[i] = get_posterior_mean(ajuste, par="alpha")[4]
    betas_bayes_malo[i] = get_posterior_mean(ajuste, par="beta")[4]
    
  }
  
  # Generamos un dataset con las estimaciones
  estimaciones_df_bayes_malo = data.frame(
    alphas_bayes_malo,
    betas_bayes_malo
  )
  # lo exportamos
  nombre_archivo = paste0("./sample_size_", sample_size[j], "_estimaciones_df_bayes_malo.csv")
  write.csv(estimaciones_df_bayes_malo, nombre_archivo)
  
}
```

Luego de esto calculamos los sesgos de cada estimación y generamos un dataset con los mismos. A su vez, graficamos un boxplot de las estimaciones para cada modelo.
```{r}
sesgos_alpha_freq = c()
sesgos_alpha_bayes_bueno = c()
sesgos_alpha_bayes_malo = c()
sesgos_beta_freq = c()
sesgos_beta_bayes_bueno = c()
sesgos_beta_bayes_malo = c()

for (j in 1:5) {
  
  bayes_bueno = read.csv(paste0("./sample_size_",sample_size[j],"_estimaciones_df_bayes_bueno.csv")) # Leemos el dataset de estimaciones
  bayes_bueno$X = "Bayes óptimo"
  colnames(bayes_bueno) = c("modelo","est_alpha","est_beta")
  sesgos_alpha_bayes_bueno[j] = alpha_true - mean(bayes_bueno$est_alpha) # calculamos sesgo en alpha
  sesgos_beta_bayes_bueno[j] = beta_true - mean(bayes_bueno$est_beta) # calculamos sesgo en beta
  
  bayes_malo = read.csv(paste0("./sample_size_",sample_size[j],"_estimaciones_df_bayes_malo.csv"))
  bayes_malo$X = "Bayes no informativo"
  colnames(bayes_malo) = c("modelo","est_alpha","est_beta")
  sesgos_alpha_bayes_malo[j] = alpha_true - mean(bayes_malo$est_alpha)
  sesgos_beta_bayes_malo[j] = beta_true - mean(bayes_malo$est_beta)
  
  freq = read.csv(paste0("./sample_size_",sample_size[j],"_estimaciones_df_freq.csv"))
  freq$X = "Frecuentista"
  colnames(freq) = c("modelo","est_alpha","est_beta")
  sesgos_alpha_freq[j] = alpha_true - mean(freq$est_alpha)
  sesgos_beta_freq[j] = beta_true - mean(freq$est_beta)
  
  # concatenamos
  data = rbind(
    freq,
    bayes_bueno,
    bayes_malo
  )
  
  # Imprimimos boxplots
  plot1 = ggplot(data, aes(x=modelo, y=est_alpha)) + 
    geom_boxplot(fill="slateblue", alpha=0.2)
  
  plot2 = ggplot(data, aes(x=modelo, y=est_beta)) + 
    geom_boxplot(fill="slateblue", alpha=0.2)
  
  print(plot1)
  print(plot2)
}

```

Guardamos el dataset de sesgos en csv
```{r}
sesgos_df = data.frame(
  sample_size,
  sesgos_alpha_freq,
  sesgos_alpha_bayes_bueno,
  sesgos_alpha_bayes_malo,
  sesgos_beta_freq,
  sesgos_beta_bayes_bueno,
  sesgos_beta_bayes_malo
)
write.csv(sesgos_df, "./sesgos_df_raw.csv")
```

Generamos el dataset de sesgos relativos
```{r}

sesgos_relativos = abs(sesgos_df) # primero los pasamos a valor absoluto
colnames(sesgos_relativos)[1] = "sample_size"

sesgos_freq = sesgos_relativos[,c("sample_size","sesgos_alpha_freq","sesgos_beta_freq")]
colnames(sesgos_freq) = c("sample_size","sesgo_alpha","sesgo_beta")
sesgos_freq$sesgo_alpha = sesgos_freq$sesgo_alpha / alpha_true # calculamos el sesgo relativo para alpha
sesgos_freq$sesgo_beta = sesgos_freq$sesgo_beta / beta_true # calculamos el sesgo relativo para beta
sesgos_freq$modelo = "Frecuentista"

sesgos_bayes_bueno = sesgos_relativos[,c("sample_size","sesgos_alpha_bayes_bueno","sesgos_beta_bayes_bueno")]
colnames(sesgos_bayes_bueno) = c("sample_size","sesgo_alpha","sesgo_beta")
sesgos_bayes_bueno$sesgo_alpha = sesgos_bayes_bueno$sesgo_alpha / alpha_true
sesgos_bayes_bueno$sesgo_beta = sesgos_bayes_bueno$sesgo_beta / beta_true
sesgos_bayes_bueno$modelo = "Bayes óptimo"

sesgos_bayes_malo = sesgos_relativos[,c("sample_size","sesgos_alpha_bayes_malo","sesgos_beta_bayes_malo")]
colnames(sesgos_bayes_malo) = c("sample_size","sesgo_alpha","sesgo_beta")
sesgos_bayes_malo$sesgo_alpha = sesgos_bayes_malo$sesgo_alpha / alpha_true
sesgos_bayes_malo$sesgo_beta = sesgos_bayes_malo$sesgo_beta / beta_true
sesgos_bayes_malo$modelo = "Bayes no informativo"

# creamos dataset de sesgos relativos
sesgos_relativos = rbind(
  sesgos_freq,
  sesgos_bayes_bueno,
  sesgos_bayes_malo
)
```

Graficamos los sesgos para cada tamaño muestral
```{r}
ggplot(sesgos_relativos, aes(x=sample_size, y=sesgo_alpha, group=modelo, color=modelo)) +
  geom_line()

ggplot(sesgos_relativos, aes(x=sample_size, y=sesgo_beta, group=modelo, color=modelo)) +
  geom_line()
```
